臺灣高等法院刑事裁定
111年度聲再字第266號
聲  請  人
即受處分人  周長輝


上列聲請人即受處分人因違反毒品危害防制條例案件，對於本院
110年度毒抗字第1587號，中華民國110年12月22日第二審確定裁
定（原審案號：臺灣新北地方法院110年度毒聲字第1920號），
聲請重新審理，本院裁定如下：
    主  文
重新審理及停止執行之聲請均駁回。
    理  由
一、聲請意旨略以：聲請人即受處分人周長輝（下稱聲請人）因
    違反毒品危害防制條例案件，對於本院110年度毒抗字第158
    7號確定裁定（下稱原裁定），認有毒品危害防制條例第20
    條之1第1項第4款及第5款之事由，爰依法聲請重新審理及停
    止執行：
　㈠聲請人所提臺灣新北地方檢察署109年緩護療字第112號卷內
    之民國110年5月12日、110年5月19日觀護輔導紀要所載內容
    可證：①聲請人未有原裁定所指因多次未報到、於期限內無
    法完成應有治療次數之情形。②聲請人於110年2月23日返診
    時即完成尿液檢驗，與結案報告所載內容不符。③觀護輔導
    紀要所載聲請人經醫師評估需再治療次數與結案報告並未相
    符。④治療機構於110年5月18日係因應疫情暫停所有檢驗，
    然毒品檢驗並非戒癮治療之唯一方法，治療機構於無法進行
    毒品檢驗時，未依毒品戒癮治療實施辦法及完成治療認定標
    準第5條、第13條之規定，以毒品檢驗以外治療方式，適當
    調整戒癮治療內容，進而無法於迄日前15日對聲請人進行相
    關檢驗，則聲請人並無同法第11條第5款戒癮治療期程屆滿
    之日前十五日內之毒品檢驗結果呈陽性反應之情形。
　㈡聲請人於111年2月5日至臺灣新北地方檢察署按鈴申告彭毓婷
    檢察官於本案使用偽證，有毒品危害防制條例第20條之1第1
    項第4款之情形。
　㈢綜上所述，應認聲請人所受撤銷緩起訴處分於法不合，請求
    重新審理並停止執行觀察、勒戒。
二、按觀察、勒戒及強制戒治之裁定確定後，有下列情形之一，
    認為應不施以觀察、勒戒或強制戒治者，受觀察、勒戒或強
    制戒治處分之人，或其法定代理人、配偶，或檢察官得以書
    狀敘述理由，聲請原裁定確定法院重新審理：一、適用法規
    顯有錯誤，並足以影響裁定之結果者；二、原裁定所憑之證
    物已證明為偽造或變造者；三、原裁定所憑之證言、鑑定或
    通譯已證明其為虛偽者；四、參與原裁定之法官，或參與聲
    請之檢察官，因該案件犯職務上之罪，已經證明者；五、因
    發現確實之新證據足認受觀察、勒戒或強制戒治處分之人，
    應不施以觀察、勒戒或強制戒治者；六、受觀察、勒戒或強
    制戒治處分之人，已證明其係被誣告者。聲請重新審理，應
    於裁定確定後30日內提起。但聲請之事由，知悉在後者，自
    知悉之日起算。法院認為無重新審理之理由，或程序不合法
    者，應以裁定駁回之。毒品危害防制條例第20條之1第1項、
    第2項、第4項前段分別定有明文。
三、經查：
　㈠本件聲請人係於111年5月17日提出本件「刑事聲請重新審理
    與停止執行狀」，此有該書狀所蓋本院收狀章在卷足憑（本
    院卷第9頁），而原裁定係於110年12月29日確定，固已逾上
    開毒品危害防制條例第20條之1第2項所定裁定確定後30日之
    期間。然依聲請人所稱重新審理事由，係因聲請人於111年4
    月18日取得109年緩護療字第112號電子卷證後所發現，是聲
    請人既主張知悉聲請之事由在後，自其知悉之日起算結果，
    本件重新審理之聲請，尚未逾上開法定期間，應認本件聲請
    合於法定程式，合先敘明。
　㈡被告於108年間因施用毒品案件，經臺灣新北地方檢察署檢察
    官以108年度偵字第28856號、108年度毒偵字第5641號為緩
    起訴處分確定，緩起訴期間為109年2月3日至110年8月2日，
    然被告未於緩起訴履行期間完成戒癮治療之事項，經檢察官
    於110年6月17日以110年度撤緩字第154號案件撤銷緩起訴處
    分，經被告聲請再議，復經臺灣高等檢察署以110年度上聲
    議字第6082號處分駁回再議而確定，嗣檢察官考量聲請人個
    案情況，認附命戒癮治療之緩起訴處分既經撤銷，且聲請人
    未曾受觀察、勒戒或強制戒治等處分，依毒品危害防制條例
    第20條第1項規定向法院聲請觀察、勒戒，難認有裁量逾越
    、濫用或違反比例原則之情形，而原審以110年度毒聲字第1
    920號裁定聲請人應送觀察、勒戒，又聲請人以檢察官濫用
    裁量權撤銷緩起訴處分、未給予陳述意見機會即向法院聲請
    觀察、勒戒，並質疑警方搜索、驗尿程序不合法而主張無證
    據能力為由提起抗告，原裁定認其均為無理由，駁回其抗告
    ，此有本院110年度毒抗字第1587號裁定在卷可稽，並經本
    院調取全案卷宗核閱無訛，經核原確定裁定並無何適用法規
    顯有錯誤之情形。
　㈢聲請人固提出110年5月12日、110年5月19日之觀護輔導紀要
    、110年2月23日之檢驗結果報告單為新證據，證明結案報告
    之執行紀錄表所載內容與事實不符，並主張檢察官撤銷緩起
    訴處分於法不合云云。惟查：聲請人縱有於110年2月23日完
    成檢驗，並於110年5月11日、18日返診，抑或治療機構因應
    疫情而未能於戒癮治療期程屆滿之日前十五日內對聲請人進
    行毒品檢驗，而聲請人未有毒品戒癮治療實施辦法及完成治
    療認定標準第11條第5款之情形，然聲請人於戒癮治療期間
    ，尿液檢驗仍有9次呈現陽性反應，其門診病歷單亦記載：
    「amphetamine 持續positive 已告知會增加次數」等語，
    並自109年2月至110年3月，仍有共計17次未報到之紀錄，嗣
    因聲請人數月未就診，經醫師評估須再治療（檢驗）3週5次
    ，又醫院因疫情期間暫時停止所有非急迫性檢驗，故無法於
    迄日即110年6月3日前完成戒癮治療之處遇措施等情，與結
    案報告之綜合評估意見欄所載：於疫情發生前，多次驗尿陽
    性或未於時間內完成檢驗，疫情發生後，本院暫停驗尿檢查
    （非必要檢查），目前個案因無法驗尿而無法追蹤，於期限
    內無法完成應有次數等語，互核一致，此有臺灣新北地方檢
    察署109年緩護療字第112號進行項目摘要表、110年5月12日
    、110年5月19日觀護輔導紀要、新北市立聯合醫院執行新北
    地檢署一、二級毒品緩起訴戒癮治療結案報告、毒品戒癮治
    療執行紀錄表、新北市立聯合醫院110年9月29日門診病歷單
    等在卷足稽（見109年度觀護療字第112號卷第13-14、19-20
    、22-24頁、110年度毒抗字第1587號卷第169頁），上開聲
    請人多次未報到之情形，業已符合刑事訴訟法第253條之3第
    1項第3款之規定，而檢察官據此認聲請人未於指定時間回診
    ，為戒癮治療療程延宕而未能於指定期間內完成之原因，依
    職權撤銷緩起訴處分，難認有何違法或裁量濫用之情事。是
    此部分聲請意旨，無論單獨或結合卷存其他證據綜合判斷結
    果，客觀上不足以動搖原確定裁定所認定之事實，尚無依毒
    品危害防制條例第20條之1第1項第5款所定事由准許重新審
    理之餘地。
　㈣另聲請人聲請意旨所指關於指摘承辦之檢察官於本案使用偽
    證云云，惟聲請人亦未提出承辦本案之檢察官有因該案犯職
    務上之罪或受懲戒處分之證明，亦核與毒品危害防制條例第
    20條之1第1項第4款規定不符。
四、綜上所述，原裁定駁回聲請人之抗告，經核均無不合。本件
    聲請意旨所憑之各項事證，或係對原確定裁定業已審酌之證
    據自行註解、說明，或係客觀上無論單獨或綜合判斷，均無
    法使本院合理相信有足以動搖原確定判決結果，經核均非毒
    品危害防制條例第20條之1第1項第5款所稱之「發現確實之
    新證據」；抑或欠缺就原確定裁定參與聲請之檢察官，因該
    案件犯職務上之罪之客觀證明，不符合毒品危害防制條例第
    20條之1第1項第4款之要件。從而，本件聲請重新審理，為
    無理由，應予駁回；至聲請停止觀察、勒戒處分之執行即失
    所附麗，亦應一併駁回。
據上論斷，應依毒品危害防制條例第20條之1第4項前段，裁定如
主文。
中　　華　　民　　國　　111 　年　　6 　　月　　14　　日
                  刑事第十二庭  審判長法　官  陳如玲 
　　　　　　　　　　　　　　　　　　　法　官  廖建瑜
　　　　　　　　　　　　　　　　　　　法　官  魏俊明
以上正本證明與原本無異。
不得抗告。
                                      書記官  賴尚君
中　　華　　民　　國　　111 　年　　6 　　月　　14　　日